【裁判字號】    98,裁,1294
【裁判日期】    980521
【裁判案由】    政府採購法
【裁判全文】
最  高  行  政  法  院  裁  定
                                      98年度裁字第1294號
上  訴  人  道廣環保有限公司
代  表  人  甲○○
被 上訴 人  臺北市政府工務局水利工程處
代  表  人  乙○○
上列當事人間政府採購法事件，上訴人對於中華民國98年2月3日
臺北高等行政法院97年度訴字第2105號判決，提起上訴，本院裁
定如下︰
    主  文
上訴駁回。
上訴審訴訟費用由上訴人負擔。
    理  由
一、按對於高等行政法院判決之上訴，非以其違背法令為理由，
    不得為之，行政訴訟法第242條定有明文。依同法第243條第
    1項規定，判決不適用法規或適用不當者，為違背法令；而
    判決有同條第2項所列各款情形之一者，為當然違背法令。
    又提起上訴，應以上訴狀表明上訴理由，並應添具關於上訴
    理由之必要證據，復為同法第244條第1項第4款及第2項所明
    定。準此，當事人對於高等行政法院判決提起上訴，如以高
    等行政法院判決有行政訴訟法第243條第1項規定之不適用法
    規或適用不當為理由時，其上訴狀或理由書應有具體之指摘
    ，並揭示該法規之條項或其內容；若係成文法以外之法則，
    應揭示該法則之旨趣；倘為司法院解釋或本院之判例，則應
    揭示該判解之字號或其內容；如以高等行政法院判決有行政
    訴訟法第243條第2項所列各款情形為理由時，其上訴狀或理
    由書應揭示合於該條項各款之事實。上訴狀或理由書如未依
    此項方法表明，或其所表明者與上開法條規定不合時，即難
    認為已對高等行政法院判決之違背法令有具體之指摘，其上
    訴自難認為合法。
二、本件上訴人對於臺北高等行政法院民國（下同）97年度訴字
    第2105號判決（下稱原判決）上訴，雖以：(一)由被上訴人於
    原審行準備程序時之陳述可知，被上訴人非以拆開標封後之
    事實或證據，作為原處分之依據，詎原判決竟以被上訴人從
    未提出之理由逕行認作主張，且被上訴人開標時，所謂上訴
    人及允天環保工程股份有限公司（下稱允天公司）之登記資
    料根本未揭露，被上訴人如何得知而作為原處分之理由？況
    且被上訴人並不是以此作為原處分之理由，原判決之認定顯
    為訴外裁判。(二)上訴人之公司登記地址固在臺北縣板橋市，
    允天公司登記地址則為臺北縣八里鄉，相距甚遠，惟上訴人
    之公司登記地址本就可能與實際營業處所不同，且被上訴人
    並未以此作為處分之依據，該等資料都是被上訴人在97年2
    月29日原處分作成以後之同年3月21日函所揭露，原審不察
    ，以被上訴人事後所查知之證據，認定原處分並無違法不當
    ，其判決顯然不備理由及矛盾。(三)退步言之，被上訴人於投
    標須知上並未規定「送件人」之格式，故送件人一欄有無記
    載並不影響投標文件或標封之認定，然被上訴人竟僅以投標
    封套外所蓋之送件人同為「張雅鈞」，就認為上訴人與允天
    公司符合不同投標廠商之投標文件內容有重大異常關聯為由
    ，視為無效，並沒入押標金，其適用政府採購法第50條第1
    項第5款規定自有違誤，原審逾越原處分所憑理由，逕行認
    作主張，有違行政訴訟法第209條、第243條第2項第6款之規
    定，其判決當然違背法令等語，為其論據。惟核上訴狀所載
    內容，或係重述其在原審業經主張而為原判決摒棄不採之陳
    詞，或係就原審取捨證據、認定事實之職權行使事項，任加
    指摘違誤，或係就原審所為論斷或駁斥其主張之理由，泛言
    原判決不備理由或理由矛盾及判決不適用法規或適用不當，
    而未具體表明原判決究竟有如何合於不適用法規或適用不當
    、或有行政訴訟法第243條第2項所列各款之情形，尚難認為
    已對原判決之如何違背法令有具體之指摘。依首揭規定及說
    明，應認其上訴為不合法，應予駁回。
三、據上論結，本件上訴為不合法。依行政訴訟法第249條第1項
    前段、第104條、民事訴訟法第95條、第78條，裁定如主文
    。
中    華    民    國    98    年    5     月    21    日
                    最高行政法院第三庭
                        審判長法官  高  啟  燦
                              法官  姜  素  娥
                              法官  林  文  舟
                              法官  黃  合  文
                              法官  吳  慧  娟
以  上  正  本  證  明  與  原  本  無  異
中    華    民    國    98    年    5     月    21    日
                              書記官  張  雅  琴


司法院資訊處製作；財團法人民間司法改革基金會備份。
